# Ata da reunião de 30 de junho de 2023

## Dados da reunião

* **Tipo:** Semanal.
* **Data:** 30/06/2023.
* **Horário:** 10:20 - 11:00.
* **Participantes:** Felipe Corrêa, Lucas Rodrigues, Magno Luiz, Pedro Muniz, Samuel Sato, Vitor Manoel.

## Pautas iniciais

* Definir responsáveis pelas correções necessárias para a melhoria do projeto.

## Pautas adicionais

* Não houve adição de pautas no decorrer da reunião.

## Definições

### Responsáveis pelas correções no projeto

A tabela 1 marca as correções principais do projeto que foram apontadas na reunião e os resonsáveis definidos para as mesmas.

<center>

| Correções                                                                 | Responsáveis   |
| ------------------------------------------------------------------------- | -------------- |
| Validar introspecção com usuário(adicionar gravação de vídeo ou aúdio)    | Lucas          |
| Validar storytelling com usuário(adicionar gravação de vídeo ou aúdio)    | Lucas          |
| Adicionar a validação informal                                            | Lucas          |
| Refazer o MosCoW com usuário real e adicionar gravação                    | Lucas e Vitor  |
| Adicionar mais casos de uso (centrais do aplicativo)                      | Magno          |
| Validar os casos de uso com usuário(adicionar gravação de vídeo ou aúdio) | Magno          |
| Adicionar verificação dos cenários - Magno                                | Magno          |
| Atualizar ferramentas                                                     | Pedro          |
| Adicionar respostas dos questionários ao perfil de usuário                | Pedro          |
| Adicionar papel dos participantes no brainstorm                           | Pedro          |
| Alterar termo de consentimento no brainstorm                              | Pedro          |
| Consertar links nos cenários                                              | Pedro          |
| Alterar artefatos de resultados                                           | Pedro          |
| Adicionar temas ao backlog                                                | Samuel         |
| Criar uma tabela geral do backlog                                         | Samuel         |
| Validar backlog com usuário (adicionar gravação de vídeo ou áudio)        | Samuel         |
| Adicionar apresentação 6                                                  | Felipe         |
| Completar cronograma executado                                            | Felipe         |
| Criar uma tabela geral da especificação suplementar                       | Felipe         |
| Adicionar mais léxicos                                                    | Vitor          |
| Substituir os diagramas NFR por diagramas adaptados de fonte confiável    | Vitor e Samuel |
| Adicionar cartões de especificação do NFR                                 | Vitor e Samuel |
| Padronizar verificações feitas - Todos                                    | Todos          |

</center>

<h6 align="center"> Tabela 1: Elementos a serem corrigidos e seus resposáveis</h6>
<h6 align="center"> Fonte: Autor, 2023 </h6>

## Gravação da reunião

A reunião ocorreu assíncronamente via Telegram, não havendo, portanto, gravação em vídeo.

## Histórico de versão

|  Versão  |   Data   |                      Descrição                      |    Autor(es)   |  Revisor(es)  |
| -------- | -------- | --------------------------------------------------- | -------------- | ------------- |
|  `1.0`   | 05/07/23 | Criação e organização da ata da reunião | Felipe M | Magno Luiz |