# Ata da reunião de 26 de junho de 2023

## Dados da reunião

* **Tipo:** Semanal.
* **Data:** 26/06/2023.
* **Horário:** 20:00 - 20:10.
* **Participantes:** Felipe Corrêa, Lucas Rodrigues, Magno Luiz, Pedro Muniz, Samuel Sato, Vitor Manoel.

## Pautas iniciais

* Definir responsáveis pelos artefatos da etapa 6 do projeto.

## Pautas adicionais

* Não houve adição de pautas no decorrer da reunião.

## Definições

### Responsáveis pelos artefatos da etapa 6

Foi definido que os artefatos de rastreabilidade seriam desenvolvidos por Pedro Muniz e Felipe Mastromauro. Também foi definido que todos os membro deveriam realizar correções nas verificações, que devem ser padronizadas de acordo com o artefato de [planejamento da verificação](./../analise/planejamento.md).

Também, foi definido que Lucas Cardoso realizaria a validação informal, Magno Luiz faria as correções apontadas pela verificação do artefato de casos de uso e Samuel Sato faria as correções apontadas na verificação do storytelling.

## Gravação da reunião

A reunião ocorreu assíncronamente via WhatsApp, não havendo, portanto, gravação em vídeo.

## Histórico de versão

|  Versão  |   Data   |                      Descrição                      |    Autor(es)   |  Revisor(es)  |
| -------- | -------- | --------------------------------------------------- | -------------- | ------------- |
|  `1.0`   | 05/07/23 | Criação e organização da ata da reunião | Felipe M | Magno Luiz |